# 子公司未分配利润的所得税问题

提问人：健健美 时间：2022-06-19 13:37:43
请教各位大神，哪位能详细解释一下，境外子公司向母公司分配利润为什么要交所得税？子公司的累计未分配利润在合并报表中为什么要确认递延所得税负债？

回答人：chenyiwei
境外子公司向境内母公司分红，通常需在其所在国缴纳预提所得税，在中国需根据企业所得税法规定补缴企业所得税，同时需遵循中国与子公司所在国签订的税收协定。具体税务专业问题建议咨询有相关领域内专业经验的税务专业人士。
在会计上，针对日后子公司分回红利时在其所在国和中国需缴纳的企业所得税确认递延所得税负债，是依据所得税准则第十二条规定，即除非资企业能够控制暂时性差异转回的时间，并且该暂时性差异在可预见的未来很可能不会转回（即在可预见的未来不会向境内母公司分红），则需就境外子公司的累计盈利确认递延所得税负债。